【裁判字號】    89,易,2629
【裁判日期】    891205
【裁判案由】    毒品危害防制條例
【裁判全文】
臺灣桃園地方法院刑事判決                        八十九年度易字第二六二九號
    公  訴  人  臺灣桃園地方法院檢察署檢察官
    被      告  甲○○
右列被告因違反毒品危害防制條例案件，檢察官聲請簡易判決處刑（八十九年度毒偵
字第四一八四號），經本院改分通常程序審理，茲判決如左：
    主  文
甲○○施用第二級毒品，累犯，處有期徒刑柒月。
    事  實
一、甲○○前曾於民國八十四年間因麻藥案件，經本院於八十四年五月二十九日，以
    八十四年度易字第一三八四號判決判處有期徒刑七月，於同年七月十七日判決確
    定，與前案麻藥判刑六月接續執行結果，於八十五年三月三十一日假釋交付保護
    管束期滿以已執行完畢論。復因施用第二級毒品案件，經本院裁定送觀察、勒戒
    後，認無繼續施用毒品傾向，經台灣高等法院於八十八年一月二十九日以八十七
    年度上易字第四三六三號判決免刑確定。五年內又因施用第二級毒品案件，經本
    院於八十八年十月十六日以八十八年度壢簡字第一０一０號判決判處有期徒刑六
    月，於八十八年十二月六日確定。因同一案件再經本院於八十八年四月十七日以
    八十八年度毒聲字第二一八四號裁定送臺灣桃園看守所附設勒戒所觀察、勒戒後
    ，認有繼續施用毒品之傾向，再由本院於八十八年八月二十七日以八十八年度毒
    聲字第四九六八號裁定，令入戒治處所施以強制戒治，再經本院於八十九年二月
    十日以八十八年度毒聲字第九六六號裁定停止戒治，所餘戒治期間付保護管束。
    詎仍不知悔改，於保護管束期間內之八十九年四月二十四日上午九時許往前回溯
    九十六小時期間內某刻，在台灣地區某不詳地點，施用第二級毒品安非他命。嗣
    於八十九年四月二十四日經台灣桃園地方法院檢察署觀護人通知其到署執行採尿
    送檢驗結果，呈甲基安非他命陽性反應。
二、案經台灣桃園地方法院檢察署檢察官偵查後聲請簡易判決處刑。
     理   由
一、本件檢察官原聲請簡易判決處刑，經本院桃園簡易庭以被告甲○○涉嫌施用毒品
    情況嚴重，不宜量處得易科罰金之刑度，有刑事訴訟法第四百五十一條之一第四
    項第四款之規定，爰依同法第四百五十二條規定，將全案移送本院刑事庭，改依
    通常程序審理，合先敘明。
二、訊據被告甲○○矢口否認有施用第二級毒品安非他命之犯行，辯稱：係因服用減
    肥藥云云。然查，被告並未提出服用何種減肥藥以供本院審酌，且伊於八十九年
    四月二十四日上午九時許至台灣桃園地方法院檢察署報到時所採尿液，經送台灣
    檢驗科技股份有限公司檢驗結果呈甲基安非他命陽性反應，有該公司濫用藥物尿
    液檢驗報告一紙附卷可稽。又個人施用安非他命後，約百分之九十於九十六小時
    內自尿中排出，從而吸食時間距採集尿液可得驗出甲基安非他命陽性反應時間最
    長可能不會超過四日，此有行政院衛生署藥物食品檢驗局八十一年藥壹字第００
    一一五六號函一紙附卷可參。本件被告於被查獲時所排尿液既經檢驗呈安非他命
    陽性反應，足認被告確於採尿前九十六小時內某時曾非法吸用安非他命。是被告
    於被查獲採尿前回溯九十六小時內某時應有吸用安非他命，本件被告所辯顯係卸
    責之詞，不足採信。又被告曾因施用毒品案件，經本院裁定送觀察、勒戒後，認
    無繼續施用毒品傾向，經台灣高等法院判決免刑確定後，又因施用第二級毒品案
    件，經本院判處有期徒刑六月，同一案件再經本院裁定送臺灣桃園看守所附設勒
    戒所觀察、勒戒後，認有繼續施用毒品之傾向，再由本院裁定令入戒治處所施以
    強制戒治，再經本院裁定停止戒治，所餘戒治期間付保護管束。被告於保護管束
    期間內施用第二級毒品安非他命係三犯毒品危害防制條例規範之犯行，自堪認定
    。此外並有台灣桃園地方法院檢察署施用毒品犯受保護管束人採尿報到編號表、
    尿液檢體監管紀錄表各乙紙附卷可稽。本件事證明確，被告犯行洵堪認定，應予
    依法論科。
三、核被告甲○○前開所為，係犯毒品危害防制條例第十條第二項之施用第二級毒品
    罪。被告持有第二級毒品安非他命，既意在供己施用，其持有之低度行為應為施
    用之高度行為吸收，不另論罪。又被告甲○○前曾於八十四年間因麻藥案件，經
    本院於八十四年五月二十九日，以八十四年度易字第一三八四號判決判處有期徒
    刑七月，於同年七月十七日判決確定，與前案接續執行結果，於八十五年三月三
    十一日假釋交付保護管束期滿以已執行完畢論，有臺灣桃園地方法院檢察署刑案
    資料查註紀錄表、臺灣高等法院被告全國前案紀錄表各一份附卷足按，其於五年
    以內再犯本案有期徒刑以上之罪，為累犯，應依刑法第四十七條規定加重其刑。
    爰審酌被告有前開前科，品行不佳，前因施用毒品，經觀察、勒戒、強制戒治後
    ，又於五年內再犯施用毒品犯行，戕害己身，顯無悔改之意及犯後否認犯行之態
    度等一切情狀，量處如主文所示之刑，以資懲戒。
據上論斷，應依刑事訴訟法第四百五十二條、第二百九十九條第一項前段，毒品危害
防制條例第十條第二項，刑法第十一條前段、四十七條，判決如主文。
本案經檢察官何祖舜到庭執行職務。
中      華      民      國    八十九    年     十二     月      五      日
                                臺灣桃園地方法院刑事第一庭
                                            法  官  陳永來
右正本證明與原本無異。
如不服本判決，應於判決送達後十日內向本院提出上訴狀( 應附繕本 )，上訴於
臺灣高等法院。
                                          書記官   洪明媚
中      華      民      國     八十九    年     十二    月      五     日
附論罪科刑依據之法條：
毒品危害防制條例第十條第二項：
施用第二級毒品者，處三年以下有期徒刑。


司法院資訊處製作；財團法人民間司法改革基金會備份。
